臺灣高等法院臺中分院刑事判決　　 　　　　　民國九十三年度上訴字第六六四號
　　上　訴　人
　　即　被　告　丁○○
　　選任辯護人　黃嘉明
　　上　訴　人
　　即　被　告　庚○○
　　選任辯護人　蔡宏隆
　　上　訴　人
　　被　　　告　戊○○
　　選任辯護人　楊振芳
　　上　訴　人
　　即　被　告　甲○○
右上訴人等因違反槍砲彈藥刀械管制條例案件，不服臺灣南投地方法院中華民國九十
三年三月三十一日第一審判決（民國九十二年度訴字第四五二號，起訴案號：臺灣南
投地方法院檢察署九十二年度偵字第八二九號、第一○八三號、第一一一三號、第一
六一三號、第一六一四號、第一七四○號、第一八六三號），提起上訴，本院判決如
左：
    主      文
上訴駁回。
    事      實
一、戊○○曾因過失致死案件，經臺灣臺中地方法院判處有期徒刑六月確定，於民國
    （下同）八十八年五月二十日易科罰金執行完畢；甲○○亦曾因違反懲治盜匪條
    例案件，經同院決判處有期徒刑七年六月確定，於八十三年五月十日縮刑假釋出
    獄，於八十七年六月四日假釋期滿，假釋未經撤銷，視為執行完畢。
二、丁○○明知如附表編號一所示之改造玩具手槍（含彈匣、槍枝管制編號：000
    0000000號），係仿貝瑞塔（BERETTA）廠半自動92FS型半自動手槍製造
    之玩具手槍，換裝制式口徑9 mm金屬槍管改造而成之改造手槍，槍管內具六條右
    旋來復線，機械性能良好；如附表編號二所示之改造玩具手槍（外觀銀色、含彈
  匣、槍枝管制編號0000000000號），係由仿BERETTA 廠半自動手槍製
    造之金屬玩具手槍，換裝土造金屬槍管改造而成之改造手槍，機械性能正常，可
    擊發適用子彈，上開兩把改造槍枝均具有殺傷力，屬槍砲彈藥刀械管制條例所列
    之管制槍枝，非經許可不得持有，仍自九十一年十一月初起，未經許可而持有上
    開可發射子彈具有殺傷力改造玩具手槍兩把。丁○○復基於販賣改造手槍之犯意
    ，先向友人庚○○表示：伊手上有槍枝欲以每把新台幣（下同）六萬元之價格出
    售，有意願代售之人可從中賺取差額等語。庚○○聞言後，遂基於幫助丁○○、
    己○○（業經原審法院判處罪刑確定在卷）共同販賣槍枝之犯意，將上情告知友
    人己○○，並表示己○○可與丁○○直接聯繫販賣事宜。己○○基於販賣改造手
    槍之犯意聯絡，經向丁○○本人確認無訛後，即對外尋覓買主。嗣於九十一年十
    二月底至九十二年一月初間，戊○○透過友人蔡汶龍，得知己○○有購買槍枝之
    管道，遂將消息告知有意願購買槍枝之綽號「文裕」之成年男子（姓名、年籍不
    詳，下稱綽號「文裕」之不詳男子），並基於幫助非法持有改造手槍之犯意，受
    綽號「文裕」之不詳男子所託，全權處理買受槍枝事宜，而以親自參與交易之方
    式實施持有改造手槍之構成要件行為。戊○○與己○○約定地點後，先於九十二
    年一月中旬某日十七時許，與己○○一同前往丁○○所經營、位於南投縣草屯鎮
    ○○路（詳細地址不詳）之「逢齊洗車場（兼營釣蝦場）」，向丁○○取得如附
    表編號一所示之改造玩具手槍一把，並經戊○○親自檢視槍枝無誤後，由戊○○
    駕車搭載己○○前往約定地點即南投縣草屯鎮碧峰里碧水游泳池旁之田邊小路，
    到達後戊○○先將槍枝交付在場等候之綽號「文裕」之不詳男子，再將價金十五
    萬元交付己○○而完成交易。惟因綽號「文裕」之不詳男子嗣後發現，上開買受
    之槍枝係改造玩具手槍，與原先約定之制式槍枝不符且無子彈，乃要求戊○○向
    己○○表示欲退槍之意，雙方並約定於九十二年二月十四日傍晚，在南投縣草屯
    鎮南埔里底廓巷內之涼亭旁談判，嗣經內政部警政署刑事警察局偵九隊於己○○
    之行動電話（己○○門號：0000000000號）通訊監察中掌控前開訊息
    ，隨即與南投縣政府警察局刑警隊、行政院海岸巡防署臺北機動查緝隊組成專案
    小組，先於九十二年二月十四日十八時三十分許，在南投縣草屯鎮南埔里底廓巷
    內之涼亭旁埋伏，雖遭在場之戊○○、蔡汶龍、綽號「文裕」之不詳男子等人兔
    脫，惟仍於綽號「文裕」之不詳男子所駕駛車牌號碼ＥＰ—二一二五號自用小客
    車前座下，扣得如附表編號一所示之改造手槍一把，並循線查獲己○○、庚○○
    。己○○、庚○○於到案後，於偵查中即自白上開犯行，並供述上開改造玩具手
    槍之來源及去向，因而查獲戊○○、丁○○二人。
三、戊○○除右揭基於幫助綽號「文裕」之不詳男子持有槍枝之犯意，並參與非法持
    有改造手槍之構成要件行為而共同非法持有槍枝外，又另於八十二年五月間，明
    知「林俊宏」（音譯，真實姓名、年籍均不詳）所交付之土造鋼槍一把（即送鑑
    定前所稱之「土造單管霰彈槍」、槍枝管制編號0000000000號），機
    械性能良好，可擊發12GAUGE制式霰彈；及霰彈二顆，則係12GAUGE式霰彈，均具
    有殺傷力，同屬槍砲彈藥刀械管制條例所列之管制槍枝、子彈，非經許可不得寄
    藏，仍受「林俊宏」所託，未經許可，即將上開土造鋼槍、制式霰彈藏匿於臺中
    市○○區○○路十巷七二弄八一號一樓之樓梯間內。嗣經戊○○因涉嫌上開非法
    持有改造玩具手槍案件到案，於犯罪未發覺前，向員警自首尚有寄藏槍枝犯行，
    並於九十二年二月二十五日十四時許，由戊○○自首帶同員警前往上開藏匿槍彈
    地點起獲，當場扣得前開土造鋼槍一把及制式霰彈二顆（經鑑定試射一顆）。
四、甲○○明知綽號「阿義」之成年男子（姓名、年籍不詳，下稱綽號「阿義」之不
    詳男子）所持有如附表編號三所示之改造玩具手槍一把（外觀黑色、含彈匣、槍
    枝管制編號0000000000號），係由仿BERETTA 廠半自動手槍製造之金
    屬玩具手槍，換裝土造金屬槍管改造而成之改造手槍，機械性能良好，可擊發適
    用子彈，及丁○○所持有如附表編號二所示之改造手槍一把（詳如上述），均具
    有殺傷力，同屬槍砲彈藥刀械管制條例所列之管制槍枝，非經許可不得持有，竟
    於九十一年七、八月間某日，在其經營位於南投縣草屯鎮○○路○段六一四號之
    紋身館內，因綽號「阿義」之不詳男子無資力支付紋身費用，而同意對方以如附
    表編號三所示之改造玩具手槍一把及無殺傷力之玩具手槍一把（未扣案）代償紋
    身費用，並將如附表編號三所示之改造玩具手槍藏放上開地點四樓之洗衣機下方
    （另一把玩具手槍則丟棄於南投縣草屯鎮功路之成功橋下水中）。又受丁○○之
    託，於九十二年一月中旬某日，在南投縣草屯鎮○○路新天地餐廳外，收受由無
    持有意思之庚○○轉交如附表編號二所示之改造玩具手槍一把，並置於上開紋身
    館前之金爐內藏放。嗣先後於九十二年二月二十一日十八時許、二十二時許，為
    警帶同甲○○分別前往上開地點之洗衣機下方、及一樓金爐內起獲，當場扣得如
    附表編號三、編號二所示之改造玩具手槍各一把。
五、案經內政部警政署刑事警察局偵九隊、南投縣政府警察局刑警隊、行政院海岸巡
    防署臺北機動查緝隊報由南投地方法院檢察署檢察官偵查起訴。
    理      由
甲、有罪部分：
一、訊據被告丁○○坦承其持有如附表編號一、二所示改造玩具手槍各一把之犯行，
    惟矢口否認有販賣如附表編號一所示之改造玩具手槍，辯稱：當時係因住處由草
    屯搬至台中，伊遂將如附表編號一所示之改造玩具手槍交由己○○保管，對於販
    賣槍枝乙事，伊全不知情云云；訊之被告庚○○供認有將被告丁○○欲販售槍枝
    之事告知被告己○○，惟辯稱：伊僅代丁○○轉述，對於販賣槍枝之細節悉不知
    情等語；訊之被告戊○○坦承有代綽號「文裕」之不詳男子，向被告己○○購買
    如附表編號一所示改造玩具手槍，且有寄藏如附表編號四所示之土造鋼槍、制式
    霰彈等情，惟就代購槍枝部分，辯稱：伊係代綽號「文裕」之不詳男子出面接洽
    買受槍枝事宜，並非自己買受，此部分應無罪責云云；訊據被告甲○○對於右揭
    寄藏改造玩具手槍之犯行於原審法院審理及本院調查並審理咸坦承不諱，並願認
    罪。經查：
　(一)上訴人即被告丁○○與判處罪刑確定在卷之己○○共同販賣、被告庚○○幫助販
    賣如附表編號一所示槍枝予被告戊○○（代綽號「文裕」之不詳男子購買）部分
    ：
　(1)被告丁○○係將欲販賣所持有槍枝之事告知被告庚○○，復經被告庚○○將此訊
    息轉達予判處罪刑確定在卷之被告己○○知悉等情，業據被告庚○○於警詢中坦
    承：如附表編號一所示之改造玩具手槍原係被告丁○○持有，經丁○○向伊表示
    欲販售之意，伊遂將此事告知己○○等語不諱（詳見偵查他字卷第八四至八五頁
    ），同案已確定在卷之被告己○○於警詢、偵查及原審法院羈押訊問中供稱：丁○○係透過庚○○詢問伊，有無興趣幫忙販售槍枝牟利，伊同意後隨即放出風聲
    ，戊○○遂透過友人前來表示欲購買槍枝，經丁○○開價十五萬元並交付槍枝予
    伊，由伊轉交買主等語不諱（詳見偵查他字卷第七七至七八頁、第一○五頁、原
  審法院聲羈字卷第七頁反面至第八頁），雖被告庚○○嗣於偵查、原審法院羈押
    訊問及同院審理中改稱：丁○○表示係其朋友所持有之槍枝欲販售云云，然被告
    丁○○始終未否認如附表編號一所示之改造玩具手槍，於交付被告己○○前，均
    在其持有狀態中，且互核被告己○○上開供詞可知，本件持有且出售槍枝之人除
    被告丁○○外，別無他人，足見被告庚○○嗣後避重之詞，顯為維護被告丁○○
    所為，委無可採。又被告己○○於同院審理始則改稱：該把改造玩具手槍係被告
    丁○○所寄放，伊為抵償積欠戊○○之賭債，始將槍枝質押予戊○○云云，繼而
    又稱：槍枝係伊擅自販售予戊○○云云，其前後供詞反覆，已有可疑，且查，改
    造槍枝於非法流通管道（即吾人所稱「黑市」）有其相當價格，而持有改造槍枝
    之來源，除購買仿製玩具手槍自行改造所得外，不外以高價購入或受託他人寄藏
    ，而持有、寄藏槍械之罪責非輕，此為社會週知之事，一旦受託保管槍枝，必以
    謹慎小心之態度妥善為之（此觀本案被告戊○○、甲○○所寄藏如附表編號二、
    三、四所示之改造槍枝，均在隱蔽之地點起獲至明），斷無可能違背委託人之意
    思擅自將槍枝任意處分，然被告己○○竟毫無顧忌出售槍枝，並私吞暴利達十五
    萬元，而被告丁○○於同院審理中亦供稱：伊並未向己○○追討損失等語在卷，
    顯與常情大相逕庭，益徵被告己○○於原審法院所為辯解，無非袒護被告丁○○
    之詞，亦無可取。其在本院遠距訊問時於具結後供稱：問以：要賣槍前有無先告
    知被告丁○○，據答：沒有，到九十二年二月間丁○○才知道賣了十五萬元，沒
    將錢交給他（按指丁○○），他也沒有催討，因他不知道我將槍賣掉各等（見本
    審卷第一○七、一○八頁），所供與前在警訊、偵查中出入頗大，應係事後迴護
    之詞，不足採信。至於證人丙○○於本院行調查時到庭具結後供稱，丁○○將槍
    交給己○○保管，伊知有這件事，大概是九十一年四、五月間等語（以上見本審
    卷第一一○頁），核與本件之犯罪時間在九十一年十一、二月間兩不相涉，所供
    與前揭犯罪行為之成立應無何影響。復就被告庚○○、己○○上開可堪採信之供
    述互核參析，其內容大致相符，尚無明顯重大瑕疵足以動搖販賣槍枝基本事實之
    認定，堪認與事實相符，被告丁○○空言否認此部分犯行，要無可採。
　(2)被告戊○○係代綽號「文裕」之不詳男子向被告己○○購買槍枝，己○○取得被
    告丁○○同意以十五萬元為代價，並由被告己○○、戊○○出面交付槍枝、收取
    價金等情，業據被告己○○於警詢、偵查、原審法院羈押訊問中供承不諱，並於
    同院九十三年二月十七日審理中證稱：伊在約定交貨地點，係將槍枝親手交予戊○○，經戊○○轉交買主確認無訛後，戊○○將價金十五萬元交予伊等語明確，
    核與被告戊○○於警偵及同院審理中供、證稱情節大致相符，雖被告戊○○於同
    院同次審理中供稱：槍枝係己○○親自交付綽號「文裕」之不詳男子云云，然綜
    觀上開槍枝販售之交易過程，綽號「文裕」之不詳男子均委由被告戊○○代為出
    面接洽、處理，顯有不欲過度暴露身分並極度信任被告戊○○之意，是應無親自
    收受被告己○○所交付槍枝之可能，是被告己○○之供詞，較堪採信。又嗣後因
    綽號「文裕」之不詳男子原先所欲買受之標的為制式槍枝且含子彈，然實際交易
    結果顯有不符，被告己○○、戊○○遂透過行動電話（己○○門號：00000
    00000號、戊○○門號：0000000000號）商量如何補救，雙方並
    約定在南投縣草屯鎮南埔里底廓巷內涼亭旁談判。談判當日由被告戊○○駕駛車
    牌號碼ＤＶ—八一一九號及綽號「文裕」之不詳男子駕駛Ｅ九—二一二五號自用
    小客車前往，嗣因被告戊○○等在場人士發現員警埋伏查緝，乃趁機逃脫乙情，
    亦經被告戊○○、己○○於同院審理中供認在卷，並有通訊監察譯文一份附卷可
    稽。又經檢察官履勘上開查獲現場結果，發現有車牌號碼ＤＶ—八一一九號、Ｅ
    九—二一二五號自用小客車各一輛停放該處，車引擎蓋尚有餘溫，有檢察官履勘
    現場筆錄、車籍作業系統—查詢認可資料各一紙附卷可稽。
  (3)此外，復有在上開車牌號碼Ｅ九—二一二五號自用小客車駕駛座下所起獲如附表
    編號一所示之改造玩具手槍一把（含彈匣、槍枝管制編號0000000000
    號）扣案可佐。而扣案如附表編號一所示改造玩具手槍一把，經送請內政部警政
    署刑事警察局鑑定結果，認係仿貝瑞塔（Beretta）廠92FS型半自動手槍製造之
    玩具手槍，換裝制式口徑9mm金屬槍管改造而成之改造手槍，槍管內具六條右旋
    來復線，機械性能良好，具有殺傷力，有該局九十二年三月三十一日刑鑑字第○
    九二○○二八五九一號槍彈鑑定書在卷可稽。
　(4)雖公訴人認被告庚○○係上開販賣改造玩具手槍犯行之共同正犯，惟按，共同正
    犯，必以共同實施或分擔實施一部之人為限，所謂實施，即實行犯罪構成要件之
    行為，己達於著手之程度而言，若僅於事前參與計劃，而予以相當之助力者，祇
    應論以事前幫助之從犯（參見最高法院二十年非字第一三七號判例）。被告庚○○供稱：伊將丁○○欲販售槍枝乙事告知己○○後，即由己○○自行與丁○○聯
    絡，伊未實際參與槍枝交易等語在卷，核與同案被告己○○於原審法院九十三年
    二月十七日審理中供稱：庚○○不知槍枝交易之事等語、被告戊○○於同院同次
    審理中供稱：伊不認識庚○○等語相符，堪認被告庚○○僅於被告丁○○萌生販
    賣槍枝犯意之初始，負責居中傳遞訊息予被告己○○知悉，嗣被告己○○即自行
    與被告丁○○接洽，被告庚○○未再涉入上開槍枝販賣交易，是被告庚○○主觀
    上應僅有幫助被告丁○○、己○○共同販賣槍枝之犯意，客觀上亦僅於事前謀劃
    階段提供助力，並未實施構成要件行為，應屬從犯，至為灼然。
　(5)再公訴人於起訴事實欄，固認被告戊○○代綽號「文裕」之不年男子向被告己○○購槍，係基於共同非法持有槍枝之犯意聯絡，且由被告戊○○出面接洽交易事
    宜而為行為分擔，應屬共同正犯云云（惟論罪欄漏未論列此部分法條），惟按刑
    法上之幫助犯，固以幫助他人犯罪之意思而參與犯罪構成要件以外之行為而成立
    ，惟所謂以幫助他人犯罪之意思而參與者，指其參與之原因，僅在助成他人犯罪
    之實現者而言，倘以合同之意思而參加犯罪，即係以自己犯罪之意思而參與，縱
    其所參與者為犯罪構成要件以外之行為，仍屬共同正犯，又所謂參與犯罪構成要
    件以外之行為者，指其所參與者非直接構成某種犯罪事實之內容，而僅係助成其
    犯罪事實實現之行為而言，苟已參與構成某種犯罪事實之一部，即屬分擔實施犯
    罪之行為，雖僅以幫助他人犯罪之意思而參與，亦仍屬共同正犯（參見最高法院
    二十七年上字第一三三三號判例）。互核被告戊○○、己○○上開供詞可知，被
    告戊○○係被動受託於綽號「文裕」之不詳男子出面代為購槍，而事後亦未分得
    不法報酬，實際買受槍枝加以持有者，確為綽號「文裕」之不詳男子，則被告戊○○應係扮演居中媒介之角色，衡情其主觀上與綽號「文裕」之不詳男子間，固
    無共同持有槍枝之犯意聯絡，而僅為施以有形助力之幫助犯意，然上開槍枝交易
    之過程，由被告戊○○全權接洽處理，並實際經手交付槍枝予買主即綽號「文裕
    」之不詳男子均已如上述，其所參與之行為分擔程度，已屬非法持有槍枝之構成
    要件行為，仍應論以共同正犯，殆屬無疑。
　(6)綜上調查結果，被告丁○○、己○○共同販賣、被告庚○○幫助販賣如附表編號
    一所示改造玩具手槍，而被告戊○○則以幫助綽號「文裕」之不詳男子持有該改
    造手槍之意思，並參與持有槍枝構成要件行為等犯罪事實，事證明確，已堪予認
    定。
  (二)被告丁○○持有，並託予被告甲○○寄藏如附表編號二所示改造手槍；被告甲○○持有如附表編號三所示改造手槍；被告戊○○寄藏如附表編號四所示槍彈部分
    ：
　(1)此部分犯罪事實，訊據被告丁○○於原審法院審理中、被告甲○○、戊○○於警
    偵及原審法院並本院審理中咸坦承不諱，復有扣案如附表編號二、三所示改造玩
    具手槍各一把、如附表編號四所示土造單管霰彈槍一把、制式霰彈二顆扣案可佐
    。
　(2)再右揭扣案槍彈經送請內政部警政署刑事警察局鑑定結果，如附表編號二所示之
    改造玩具手槍（外觀銀色、含彈匣、槍枝管制編號0000000000號），
    係由仿BERETTA 廠半自動手槍製造之金屬玩具手槍，換裝土造金屬槍管改造而成
    之改造手槍，機械性能正常，可擊發適用子彈，具有殺傷力；如附表編號三所示
    之改造玩具手槍一把（外觀黑色、含彈匣、槍枝管制編號0000000000
    號），係由仿 BERETTA廠半自動手槍製造之金屬玩具手槍，換裝土造金屬槍管改
    造而成之改造手槍，機械性能良好，可擊發適用子彈，具有殺傷力；如附表編號
    四所示土造單管霰彈槍土造鋼槍一把（槍枝管制編號0000000000號）
    ，實係土造鋼槍，機械性能良好，可擊發 12GAUGE制式霰彈；及霰彈二顆（經試
    射一顆），則係12GAUGE 式霰彈，均具有殺傷力等情，有該局九十二年五月十二
    日刑鑑字第○九二○○三二八六三號（即附表編號二、三）、九十二年四月二日
    刑鑑字第○九二○○三二八六二號（即附表編號四）槍彈鑑定書各一紙在卷可稽
    。
  (3)此部分犯罪事實，事證明確，亦堪認定。
二、論罪科刑部分：
　(一)核被告丁○○所為，係犯槍砲彈藥刀械管制條例第十一條第一項未經許可販賣
    可發射子彈具有殺傷力之改造玩具手槍罪、同條例第十一條第四項未經許可持有
    可發射子彈具有殺傷力之改造玩具手槍罪；核上訴人即被告庚○○，幫助被告
    丁○○、己○○之共同販賣可發射子彈具有殺傷力之改造玩具手槍犯行，所為係
    犯同條例第十一條第一項販賣改造可發射子彈具有殺傷力之手槍罪之幫助犯，公
    訴意旨認被告庚○○係該罪之共同正犯，容有誤會；核上訴人即被告戊○○所
    為，係犯同條例第十一條第四項未經許可持有可發射子彈具有殺傷力之改造玩具
    手槍罪（即如附表編號二所示槍枝部分）、同條項之未經許可寄藏改造可發射子
    彈具有殺傷力之土造鋼槍罪、同條例第十二條第四項未經許可寄藏子彈罪（即如
    附表編號四所示槍彈部分）。公訴人雖未論及被告戊○○持有改造玩具手槍部分
    （起訴書論罪欄固有『持有槍枝之低度行為寄藏高度行為所吸收，不另論罪』等
    記載，惟應指寄藏如附表編號四部分槍彈之犯行），然於起訴書犯罪事實欄已載
    明被告係與綽號「文裕」之不詳男子基於非法持有槍枝之犯意聯絡代為購槍，而
    共同持有如附表編號二所示改造手槍之事實，此部分事實既經起訴（僅屬起訴法
    條之疏漏），本院自當予以審理；核上訴人即被告甲○○所為，係犯同條例第
    十一條第四項未經許可寄藏可發射子彈具有殺傷力之改造玩具手槍罪【「寄藏」
    行為之受人委託代為保管，其保管之本身所為之「持有」，既係「寄藏」之當然
    結果，法律上自宜僅就「寄藏」行為為包括之評價，不應另就「持有」予以論罪
    （參見最高法院七十四年度台上字第三四○○號判例），公訴人認持有槍彈之低
    度行為為寄藏之高度行為所吸收（即被告戊○○、甲○○部分），容有誤會】。
　(二)上訴人即被告丁○○、就販賣如附表編號一所示改造玩具手槍之犯行與已判處罪
    刑確定在卷之己○○間，有犯意聯絡及行為分擔，為共同正犯；上訴人即被告戊○○基於對綽號「文裕」之不詳男子資以助力之幫助犯意，參與非法持有改造玩
    具手槍之構成要件行為，仍應論以共同正犯。上訴人即被告甲○○同時寄藏如附
    表編號二、三所示之改造手槍各一把；上訴人即被告戊○○同時寄藏制式霰彈二
    顆（即種類相同之客體有數個），然所侵害者分別係屬單一之社會法益，渠等所
    犯未經許可寄藏可發射子彈具殺傷力之槍枝罪及未經許可寄藏子彈罪，分別係單
    純一罪；上訴人即被告戊○○同時寄藏具有殺傷力之土造鋼槍及制式霰彈（即客
    體種類不同），係一行為觸犯數罪名，依刑法第五十五條想像競合犯之規定，應
    從一重論以未經許可寄藏可發射子彈具殺傷力之土造鋼槍罪。上訴人即被告丁○○所犯未經許可販賣改造玩具手槍、未經許可持有改造玩具手槍二罪；上訴人即
    被告戊○○所犯未經許可，持有改造玩具手槍、未經許可寄藏土造鋼槍二罪，均
    犯意各別，行為互殊，各應予分論併罰。上訴人即被告戊○○曾因過失致死案件
    ，經臺灣臺中地方法院決判處有期徒刑六月確定，甫於八十八年五月二十日易科
    罰金執行完畢；被告甲○○曾因違反懲治盜匪條例案件，經同院決判處有期徒刑
    七年六月確定，嗣於八十三年五月十日縮刑假釋出獄，甫於八十七年六月四日假
    釋期滿，假釋未經撤銷，視為執行完畢，有臺灣南投地方法院檢察署刑案資料查
    註紀錄表、臺灣高等法院被告全國前案紀錄表各一紙在卷可考，其二人於有期徒
    刑執行完畢五年內再犯本件有期徒刑以上之罪，係屬累犯，均應依刑法第四十七
    條規定，各加重其刑。被告庚○○係以幫助之意思，幫助被告丁○○、己○○之
    販賣改造手槍犯行，為從犯，爰依刑法第三十條第二項規定減輕其刑。
　(三)又按對於未發覺之罪自首而受裁判者，減輕其刑。但有特別規定者，依其規定，
    刑法第六十二條定有明文。而槍砲彈藥刀械管制條例第十八條第一項前段「犯本
    條例之罪自首，並報繳其持有之全部槍砲、彈藥、刀械者，減輕或免除其刑。」
    ，則係上開刑法之特別規定，查被告戊○○係因涉及被告丁○○等人上開販賣槍
    枝犯行，經員警持檢察官所簽發拘票拘提到案，其另犯非法寄藏土造鋼槍部分之
    犯行，乃被告戊○○於警詢中主動供出，並帶同員警前往起獲等情，有臺灣南投
    地方法院檢察署檢察官拘票、被告戊○○九十二年二月二十四日、二月二十五日
    警詢筆錄可稽，復核閱被告戊○○到案前之卷證資料，並無關於寄藏如附表編號
    四所示槍彈之可疑跡證（如同案被告之供述、通訊監察等），堪認被告戊○○此
    部分犯行，應符合前開槍砲彈藥刀械管制條例第十八條第一項前段所定之自首要
    件，應依法減輕其刑。惟按具有裁判上一罪關係之犯罪，苟全部犯罪未被發覺前
    ，行為人僅就其中一部分犯罪自首，固仍生全部自首之效力，反之，倘其中一部
    分犯罪已先被有偵查權之機關或公務員發覺，行為人方就其餘未被發覺之部分，
    自動供認其犯行時，因與上開自首之要件不符，自不得適用自首之規定減輕其刑
    ，查被告甲○○固有主動供出非法寄藏如附表編號三所示之改造玩具手槍犯行，
    並報繳該把槍枝扣案，然此部分與寄藏如附表編號二所示改造手槍部分具有裁判
    上一罪關係已如上述，後者係由被告庚○○之供詞循線查獲，並非被告甲○○自
    首而來，從而，被告甲○○自難適用自首規定減輕其刑，附此敘明。
　(四)再按犯槍砲彈藥刀械管制條例罪，於偵查或審判中自白，並供述全部槍砲、彈藥
    、刀械之來源及去向，因而查獲或因而防止重大危害治安事件之發生者，減輕或
    免除其刑，槍砲彈藥刀械管制條例第十八條第四項前段固有明文，惟所謂查獲，
    係指依其自白，查獲槍砲、彈藥、刀械之來源及去向而言，不包括自己持有被查
    獲之情形在內（最高法院九十二年度台上字第五五二四號判決、九十年度台上字
    第三五六一號判決意旨參照）。查被告庚○○、戊○○就渠二人自身所涉販賣、
    幫助販賣及共同持有如附表編號一所示改造手槍等情，於偵查及原審及本院審理
    中均自白犯行，並供述如附表編號一所示改造玩具手槍之來源（即原係被告丁○○所持有）及去向（即透過被告戊○○售予綽號「文裕」之不詳男子）因而查獲
    ，核與上述槍砲彈藥刀械管制條例第十八條第四項前段規定相符，爰就被告庚○○、戊○○（共同持有改造玩具手槍部分），分別依法減輕其刑，被告庚○○並
    予遞減之、被告戊○○先加重再遞減之。至被告戊○○、甲○○非法寄藏改造槍
    枝部分，因如附表編號二、三、四之槍枝均在渠二人持有狀態下所查獲扣案，經
    核與前揭規定不符，此部分尚無從據以減輕其刑，公訴人認被告戊○○、甲○○
    所犯非法寄藏改造槍枝部分，亦有槍砲彈藥刀械管制條例第十八條第四項規定之
    適用，容有誤會。
　(五)原判決因槍砲彈藥刀械管制條例第十一條第一項、第四項，第十二條第四項、第
    十八條第一項前段、第四項前段，刑法第十一條前段、第二十八條、第三十條、
    第五十五條、第四十二條、第二、第三項，第五十一條第五款、第七款、第四十
    七條、第三十八條第一項第一款，罰金罰鍰提高標準條例第二條現行法所定之貨
    幣單位折算新臺幣條例第二條，審酌被告丁○○、庚○○均無犯罪前科、被告戊○○曾有違反勞工安全衛生法、過失致死等前科、被告甲○○曾有違反懲治盜匪
    條例等前科（有卷附臺灣南投地方法院檢察署刑案資料查註紀錄表、臺灣高等法
    院被告全國前案紀錄表可參）、被告四人均無視政府查緝黑槍之公權力，動輒非
    法販賣、寄藏及持有改造槍枝，對社會治安造成嚴重威脅、被告丁○○於販賣槍
    枝部分居於主導之要位，被告庚○○僅為幫助犯，被告戊○○係代他人購買槍枝
    等犯罪情節之輕重、所查獲槍枝之數量、被告丁○○犯後否認犯行，無悔意，被
    告庚○○、戊○○、甲○○均大致坦承犯行，態度尚佳等一切情狀，分別量處如
    原審判決主文所示之刑，並就被告丁○○、戊○○部分，定其應執行之刑，且就
    罰金部分分別諭知易服勞役之折算標準。本件雖經公訴人就被告庚○○部分，請
    求依刑法第五十九條規定，酌減其刑，復對丁○○從重求處有期徒刑十年，併科
    罰金三十萬元，對被告戊○○從輕求處有期徒刑一年六月云云。惟按，刑法第五
    十九條之得酌量減輕其刑者，固為法院依法得自由裁量之事項，然非漫無限制，
    必須犯罪另有特殊之原因與環境等情，而在客觀上足以引起一般同情，認為即予
    宣告法定最低度刑期猶嫌過重者，始有其適用；至於犯罪之動機、犯罪之手段或
    犯罪後之態度等情狀，僅可為法定刑內從輕科刑之標準，不得據為酌量減輕之理
    由（最高法院八十八年台上字第六六八三號、九十一年台上字第七三三號判決意
    旨參照），衡諸非法販賣槍枝毒品乃刑責甚重之罪行，近年來政府藉由傳媒致力
    宣導下已廣為大眾所知悉，被告庚○○為智識健全之成年人，應有明辨事理輕重
    之能力，竟仍鋌而走險為本件犯行，其惡性不可謂輕微，且在客觀上顯無足以引
    起一般同情之餘地，不宜適用刑法第五十九條之規定對被告庚○○酌減刑責；復
    經本院斟酌被告丁○○持有如附表編號一、二所示改造槍枝，復將其中如附表編
    號一所示改造玩具手槍販售圖利，被告戊○○除非法寄藏槍枝外，猶力助他人購
    買槍枝持有，幸而均未造成實際危害及上開一切情狀，認對被告丁○○量處如原
    判決主文所示之刑，已足收懲儆之效，另對被告戊○○量刑亦不宜過輕，從而，
    公訴人上開請求，容有未當，併此敘明。
　(六)末查，扣案如附表編號一所示改造玩具手槍一把（含彈匣、槍枝管制編號000
    0000000號）、扣案如附表編號二所示之改造玩具手槍壹把（含彈匣、槍
    枝管制編號：0000000000號）、如附表編號三所示之改造玩具手槍壹
    把（含彈匣、槍枝管制編號：0000000000號）、如附表編號四所示土
    造鋼槍壹把（槍枝管制編號：0000000000號）、未經試射之制式霰彈
    壹顆，均屬違禁物，應依刑法第三十八條第一項第一款規定，併予宣告沒收。至
    其餘扣案之霰彈一顆，於鑑定時業經試射而失其殺傷力，已如前述，從而，不復
    具有違禁物之性質，爰不另為沒收之諭知，附此敘明。
乙、被告庚○○被訴共同持有如附表編號二所示改造玩具手槍部分，應不另為無罪判
    決之諭知：
一、公訴意旨另以：被告庚○○與丁○○共同基於持有如附表編號二所示改造玩具手
    槍之犯意聯絡，於九十二年一月中旬某日，受被告丁○○之託，在南投縣草屯鎮
    ○○路新天地餐廳外，將如附表編號二所示改造玩具手槍轉交予被告甲○○寄藏
    ，因認被告庚○○涉犯槍砲彈藥刀械管制條例第十一條第四項未經許可持有可發
    射子彈具有殺傷力之改造手槍罪嫌云云。
二、按被告未經審判證明有罪確定前，推定其為無罪；犯罪事實應依證據認定之，無
    證據不得推定其犯罪事實，刑事訴訟法第一百五十四條定有明文。訊據被告庚○○固不否認有代被告丁○○將如附表編號二所示改造玩具手槍交予被告甲○○之
    事實，惟按，槍砲彈藥刀械管制條例所稱持有槍枝，係指就槍枝為執持占有而言
    ，必須行為人主觀上對槍枝有執持占有之意思，客觀上有足以顯示係實現其占有
    物上權利之行為。如僅偶然經手，迅即脫離，對之無執持占有之意思與行為，即
    非此所謂持有（最高法院七十六年度台上字第二○九○號判決可資參照）。查如
    附表編號二所示改造玩具手槍始終在被告丁○○之實力支配下，而託付寄藏之委
    託人亦為被告丁○○，僅於移轉槍枝持有狀態時，係由被告庚○○轉交予被告甲○○乙節，業據被告丁○○、甲○○一致供承無訛，足見被告庚○○於轉交槍枝
    之過程，主觀上並無執持占有之意思，尚難以其短暫執有上開改造手槍，即遽以
    持有改造手槍罪責相繩。惟公訴人認被告庚○○此部分犯行，與前揭論罪科刑部
    分有牽連犯之裁判上一罪關係，爰不另為無罪判決之諭知，附此敘明。原判決認
    事用法及量刑均無不當，上訴人丁○○、庚○○、戊○○仍執陳詞指摘原判決不
    當，上訴人甲○○認判決量刑過重云云，均無理由，應予駁回。
丙、據上論斷，應依刑事訴訟法第三百六十八條，判決如主文。
本案經檢察官乙○○到庭執行職務。
中      華      民      國      九十三  年      七      月      二十一  日
                                臺灣高等法院臺中分院刑事第六庭
                                      審判長法  官  李  文  雄
                                            法　官　陳  秀  
                                            法  官　陳　嘉　雄
右正本證明與原本無異。
如不服本判決應於收受送達後十日內向本院提出上訴書狀，其未敘述上訴之理由者並
得於提起上訴後十日內向本院補提理由書（均須按他造當事人之人數附繕本）。
                                            書記官  陳  信  和
中      華      民      國      九十三  年      七      月      二十二  日
附錄本案論罪科刑法條：
槍砲彈藥刀械管制條例第十一條第一項、第四項：
未經許可，製造、販賣或運輸第四條第一項第一款所稱其他可發射金屬或子彈具有殺
傷力之各式槍砲者，處五年以上有期徒刑，併科新臺幣一千萬元以下罰金。
未經許可，持有、寄藏或意圖販賣而陳列第一項所列槍砲者，處一年以上七年以下有
期徒刑，併科新臺幣七百萬元以下罰金。
槍砲彈藥刀械管制條例第十二條第四項：
未經許可，持有、寄藏或意圖販賣而陳列子彈者，處五年以下有期徒刑，併科新臺幣
三百萬元以下罰金。
                                                                        Ａ
附表：
┌──┬────────┬─────────────┬─────────┐
│    │送鑑之扣案槍枝（│                          │                  │
│編號│暨管制編號）或子│     鑑  定  結  果       │ 鑑定書日期暨文號 │
│    │彈類型          │                          │                  │
├──┼────────┼─────────────┼─────────┤
│    │貝瑞塔九○改造手│認係仿貝瑞塔（Beretta） 廠│九十二年三月三十一│
│    │槍（含彈匣）一把│92FS型半自動手槍製造之玩具│日刑鑑字第○九二○│
│ 一 │槍枝管制編號：  │手槍，換裝制式口徑9mm 金屬│○二八五九一號    │
│    │00000000│槍管改造而成之改造手槍，槍│                  │
│    │一九號          │管內具六條右旋來復線，機械│                  │
│    │                │性能良好，認具殺傷力。    │                  │
│    │                │                          │                  │
├──┼────────┼─────────────┼─────────┤
│    │貝瑞塔改造手槍（│認係由仿BERETTA廠半自動手 │九十二年五月十二日│
│    │銀色、含彈匣）一│槍製造之金屬玩具手槍，換裝│刑鑑字第○九二○○│
│    │把              │土造金屬槍管改造而成之改造│三二八六三號      │
│ 二 │槍枝管制編號：  │手槍，機械性能正常，可擊發│                  │
│    │00000000│適用子彈，認具殺傷力      │              │
│    │七九號          │                          │                  │
│    │                │                          │                  │
├──┼────────┼─────────────┼─────────┤
│    │貝瑞塔改造手槍（│認係由仿BERETTA廠半自動手 │同右              │
│    │黑色、含彈匣）一│槍製造之金屬玩具手槍，換裝│                  │
│ 三 │把              │土造金屬槍管改造而成之改造│                  │
│    │槍枝管制編號：  │手槍，機械性能良好，可擊發│                  │
│    │00000000│適用子彈，認具殺傷力      │                  │
│    │七八號          │                          │                  │
├──┼────────┼─────────────┼─────────┤
│    │土造單管霰彈槍一│實係土造鋼槍，機械性能良好│九十二年四月二日  │
│    │把              │，可擊發12GAUGE制式霰彈， │刑鑑字第○九二○○│
│ 四 │槍枝管制編號：  │認具殺傷力                │三二八六二號      │
│    │00000000│制式霰彈二顆（已試射一顆）│                  │
│    │八一號          │，均係12GAUGE 式霰彈，認均│                  │
│    │制式霰彈二顆    │具殺傷力                  │                  │
│    │                │                          │                  │
└──┴────────┴─────────────┴─────────┘
                                                                      Ａ
